---
title: "Watervogels data"
author: ""
date: "`r format(Sys.time(), '%d %B %Y')`"
output: 
  rmarkdown::html_document:
    toc: true
    toc_depth: 4
    number_sections: true
    toc_float:
      collapsed: true
---


```{r runDocument, echo = FALSE, eval = FALSE}

	rm(list = ls())
	system.time(rmarkdown::render("waterbirds.Rmd"))
	
```

```{r inputDataTest, eval = FALSE, echo = FALSE, message = FALSE, warning=FALSE}

	params <- list(
		project = "Watervogeltellingen Zeeschelde", # survey$surveyname
#		regio = '15 - Antwerpen', # occurrences$[regiocode - regio]
		gebied = 'Galgenschoor (Schelde Lillo-Fort - Containerkaai) (RO)',
#		soortgroep = c('Eenden', 'Rallen en Koeten'), # taxongroup$taxongroup, multiple
		soort = c('Wilde Eend', 'Wintertaling'), # taxon$commonname, multiple
		telseizoen = c("2005-06", "2006-07", "2007-08", "2008-09",
			"2009-10", "2010-11", "2011-12", "2012-13", "2013-14", 
			"2014-15", "2015-16")# occurrences$surveyseason, multiple
	)
	
#	grep('Antwerpen', unique(dataAll$occurrences$regio), value = TRUE)
	
	pathData <- "../../data/Testdata waterbirds OpenAnalytics"
	outputPath <- paste0("../../results/QC/")

```

```{r optionsChunkDoNotModify, echo = FALSE, message = FALSE, warning=FALSE}

	## Chunk with options for knitr. This chunk should not be modified.

	knitr::opts_chunk$set(
		eval = TRUE,
		echo = FALSE, 
		message = FALSE,
		cache = FALSE,
		warning = FALSE,
		error = FALSE,
		comment = "#",
	  	tidy = FALSE,
		collapse = TRUE,
		results = "asis",
#		root.dir = outputPath,
		fig.align = "center")
	knitr::opts_knit$set(
		root.dir = getwd())
	
	options(warn = 1, width = 200)
	
```

```{r formatTextParam}

	formatParamText <- function(x, type, plural, lidwoord = NULL)
		paste0(
			if(!is.null(lidwoord))
				paste0(ifelse(length(x) > 1, "de", lidwoord), " "),
			type, ifelse(length(x) > 1, plural, ""), ": ",
		toString(paste0("**", x, "**")))
	
```

Het rapport bevat de data van:

* `r formatParamText(params$project, 'project', 's', 'het')`
* `r formatParamText(params$gebied, 'gebied', 'en', 'het')`
(`r formatParamText(params$regio, 'regio', 's')`)
* `r formatParamText(params$soort, 'soort', 'en', 'de')` 
(`r formatParamText(params$soortgroep, 'groep', 'en')`)
* `r formatParamText(params$telseizoen, 'telseizoen', 'en', 'het')`

```{r extractData, eval = FALSE}

	# project (surveyname) -> surveyid (survey table)
	surveyId <- subset(dataTables$survey, surveyname %in% params$project)$surveyid

	# gebied (locationname) -> locationid (location table)
	locationId <- unique(subset(dataTables$location, locationname %in% params$gebied)$locationid)

	# soort (commonname)-> taxonid (taxon table)
	taxonId <- subset(dataTables$taxon, commonname %in% params$soort)$taxonid
	
	# extract corresponding data [surveyId + locationId + taxonId + telseizoen]
	selectedData <- subset(dataTables$occurrences,
		surveyid %in% surveyId &
		locationid %in% locationId &
		taxonid %in% taxonId &
		surveyseason %in% params$telseizoen
	)	

```

# Aantalsverlopen distributie per soort

```{r includePlot, fig.width = 10}
	
	params$countDistributionPlot		
	
```

# Data

```{r includeData}
	
	library(DT)
	datatable(params$selectedData, rownames = FALSE)

```

# Appendix

## Used software

```{r usedSoftware}
		
	printSessionInfoMarkdown()
	
```